

# Romain DESMEULEMESTER

# FORMATION D'ACTUARIAT

☑ desmeulemester.romain@gmail.com

39 Rue Pré Gaudry Lyon (69007)

H Né le 06/02/2000

Paris, Lyon

07 69 60 83 06

## **LANGUES**

**Anglais** 

Niveau B1

**Espagnol** 

Niveau A2

### **ATOUTS**

Curiosité

Adaptabilité

## **CENTRES D'INTÉRÊT**

#### **Technologie**

Fan de nouvelles technologies en général

### Le sport

Actuellement je pratique le foot et des échecs

### Jeu de société

J'adore les soirées jeux de société entre amis

## **RÉSEAUX SOCIAUX**

in @Desmeulemester Romain

L'actuariat représente pour moi la fusion parfaite entre la rigueur mathématique et la réalité financière. Mon désir d'approfondir mes compétences techniques et ma volonté d'apporter une perspective innovante me motivent à rechercher une alternance au sein de votre entreprise renommée.

## **DIPLÔMES ET FORMATIONS**

Diplome d'actuariat M1

Depuis septembre 2020 ISFA Lyon

CPGE MPSI - MP option informatique

De septembre 2018 à mai 2020 Lycée Chrétien de Troyes Troyes

Bac Scientifique option SVT, spécialité Math

De septembre 2015 à juillet 2018 Lycée Gaston Bachelard Bar-sur-Aube

# **EXPÉRIENCES PROFESSIONNELLES**

#### Caissier

De juin 2023 à août 2023 Pizza de Nico Strasbourg

- Gestion des prises de commande des clients
- Fourniture d'un service clientèle de qualité en répondant aux questions et en résolvant les problèmes des clients

## Réceptionniste

De juillet 2021 à août 2021 Maif Brienne-le-Château

- Gestion des appels téléphoniques et transfert vers les différents services
- Prise en charge des réservations et gestion des disponibilités des chambres

# **COMPÉTENCES**

### Pédagogie

Cours particuliers de mathématiques à des élèves de Terminal

### Travail en équipe

Réalisation de nombreux projets de groupe

## **INFORMATIQUE**

Excel - VBA

Très couramment utilisé

#### R

Projet de simulation de risque de crue d'une rivière

### Python - SQL

Connaissance des notions de base

#### SAS

Manipulation d'une base de données élémentaire